【裁判字號】    99,台上,6583
【裁判日期】    991021
【裁判案由】    竊盜等罪
【裁判全文】
最高法院刑事判決            九十九年度台上字第六五八三號
上  訴  人  甲○○
上列上訴人因竊盜等罪案件，不服台灣高等法院中華民國九十九
年七月九日第二審判決（九十九年度上訴字第二二四六號，起訴
案號：台灣板橋地方法院檢察署九十九年度偵字第三七三九、五
九五二號），提起上訴，本院判決如下：
    主  文
上訴駁回。
    理  由
一、行使偽造私文書部分：
按刑事訴訟法第三百七十七條規定：上訴於第三審法院，非以判
決違背法令為理由不得為之；是提起第三審上訴，應以原判決違
背法令為理由，係屬法定要件；如果上訴理由書狀並未依據卷內
訴訟資料，具體指摘原判決不適用何種法則或如何適用不當，或
所指摘原判決違法情事，顯與法律規定得為第三審上訴理由之違
法情形不相適合時，均應認其上訴為違背法律上之程式，予以駁
回。本件原判決維持第一審依想像競合犯之規定論處上訴人甲○
○行使偽造私文書罪刑（累犯，處有期徒刑六月）之判決，駁回
上訴人就該部分在第二審之上訴。已敘明：上訴人之第二審上訴
意旨，並未具體指摘第一審判決關於認定事實、適用法律及量刑
等事項，究竟有何違法或不當之具體情形，乃以上訴人之第二審
上訴書狀未敘述具體理由，其上訴不合法定程式，不經言詞辯論
予以駁回。從形式上觀察，原判決並無違背法令之情形。上訴人
之上訴意旨略稱：其行為不該當於行使偽造文書罪之要件云云。
並未依據卷內訴訟資料指摘原判決認其第二審上訴書狀未敘述具
體理由一節，究有如何違背法令之情形，難謂合於首揭法定之第
三審上訴要件。其關於行使偽造私文書部分之上訴違背法律上之
程式，予以駁回。至上訴人所犯具有想像競合犯關係之刑法第三
百三十九條第三項、第一項之詐欺取財未遂之輕罪部分，核屬刑
事訴訟法第三百七十六條第四款所列不得上訴第三審法院之案件
，自無從適用審判不可分原則，併為案件之審判，應一併駁回。
二、竊盜、行使偽造之特種文書部分：
按上訴得對於判決之一部為之，未聲明為一部者，視為全部上訴
，刑事訴訟法第三百四十八條第一項定有明文。上訴人於上訴書
狀內並未聲明僅對原判決某一部分上訴，應視為對原判決全部上
訴。又刑事訴訟法第三百七十六條所列各罪之案件，經第二審判
決者，不得上訴於第三審法院，法有明文。本件上訴人所犯竊盜
、加重竊盜、行使偽造特種文書部分，第一審係分別依刑法第三
百二十條第一項，第三百二十一條第一項第一、二款，第二百十
六條、第二百十二條論處罪刑，分別屬刑事訴訟法第三百七十六
條第一、二款之案件，既經第二審判決從程序上駁回上訴人在第
二審之上訴，自不得上訴於第三審法院。上訴人就此部分提起上
訴，為法所不許，亦予駁回。
據上論結，應依刑事訴訟法第三百九十五條前段，判決如主文。
中    華    民    國  九十九  年    十    月  二十一  日
                      最高法院刑事第七庭
                          審判長法官  林  永  茂
                                法官  蘇  振  堂
                                法官  林  立  華
                                法官  蔡  國  在
                                法官  陳  春  秋
本件正本證明與原本無異
                                      書  記  官
中    華    民    國  九十九  年    十    月  二十八  日
                                                      Ｑ

司法院資訊處製作；財團法人民間司法改革基金會備份。
